【裁判字號】    99,審訴,382
【裁判日期】    990617
【裁判案由】    毒品危害防制條例
【裁判全文】
臺灣士林地方法院刑事判決             99年度審訴字第382號
公  訴  人  臺灣士林地方法院檢察署檢察官
被      告  甲○○
上列被告因違反毒品危害防制條例案件，經檢察官提起公訴（99
年度毒偵字第768 號），被告於本院準備程序中就被訴事實為有
罪陳述，經本院合議庭裁定由受命法官獨任行簡式程序審理，並
判決如下：
    主  文
甲○○施用第一級毒品，累犯，處有期徒刑柒月；又施用第二級
毒品，累犯，處有期徒刑月；應執行有期徒刑玖月。
    事  實
一、甲○○前因施用第二級毒品案件，經臺灣板橋地方法院以95
    年度毒聲字第446 號裁定送觀察、勒戒後，認有繼續施用毒
    品之傾向，復經臺灣板橋地方法院以95年度毒聲字第1859號
    裁定令入戒治處所施以強制戒治，於民國96年8月22 日強制
    戒治執行完畢釋放（接續執行另案徒刑），並經臺灣板橋地
    方法院檢察署檢察官以96年度戒毒偵字第395 號為不起訴處
    分確定；另因竊盜案件，經臺灣板橋地方法院94年度易字第
    1383號判決判處有期徒刑6 月確定，再因竊盜案件，經同院
    以95年度簡字第2984號判決判處有期徒刑5 月確定，上開2
    罪嗣經臺灣板橋地方法院以96年度聲減字第1624號裁定減刑
    為有期徒刑3 月、2 月15日確定後接續執行，於97年1 月14
    日縮刑期滿執行完畢。詎甲○○猶不知悛悔，於前開強制戒
    治執行完畢釋放後5 年內，復基於施用第一級毒品海洛因及
    第二級毒品甲基安非他命之犯意，於99年4 月5 日下午3 時
    50分，在臺北市大同區大龍市場公廁內，以針筒注射之方式
    ，施用海洛因1 次後，再緊接於相同地點，以同一針筒注射
    施用甲基安非他命1 次。嗣於同日下午4 時許，在臺北市大
    同區○○○路與哈密街口，遭警查獲其同行友人持有海洛因
    ，經員警徵得其同意後採尿送驗，因鑑驗結果呈嗎啡及甲基
    安非他命陽性反應而查獲上情。
二、案經臺北市政府警察局大同分局報告臺灣士林地方法院檢察
    署檢察官偵查起訴，並經本院改依簡式程序審理。
    理  由
一、上揭犯罪事實，業據被告甲○○於本院準備程序及審理時坦
    承不諱（參見本院卷第22頁、第24頁），又被告為警查獲後
    在警局所排尿液，經送台灣尖端先進生技醫藥股份有限公司
    以酵素免疫分析法初驗後，再以氣相層析質譜儀法複驗，證
    實該尿液呈嗎啡（即施用海洛因之代謝物）及甲基安非他命
    陽性反應，有臺北市政府警察局偵辦毒品案件尿液檢體委驗
    單、濫用藥物尿液檢驗檢體監管紀錄表（尿液檢體編號：03
    8247號）及台灣尖端先進生技醫藥股份有限公司於99年4 月
    16日出具之濫用藥物檢驗報告等件附卷可稽（附於99年度毒
    偵字第768 號卷第88頁至第89頁、第91頁）。綜上，足認被
    告自白與事實相符，可以採信，本案事證至為明確，被告犯
    行堪予認定。又被告前因施用毒品案件，經本院裁定送觀察
    、勒戒及強制戒治後，於96年8 月22日強制戒治執行完畢釋
    放等情，有臺灣高等法院被告前案紀錄表在卷可考，堪認屬
    實，是被告於強制戒治執行完畢釋放後5 年內，再犯本案施
    用第一級、第二級毒品犯行，核與毒品危害防制條例第23條
    第2 項所定相符，自應依法訴追處罰。
二、按海洛因、甲基安非他命分別為毒品危害防制條例第2 條第
    2 項第1 款、第2 款所稱之第一級毒品及第二級毒品。核被
    告甲○○所為，分別係犯毒品危害防制條例第10條第1 項之
    施用第一級毒品罪、同條例第10條第2 項之施用第二級毒品
    罪。被告持有第一級毒品海洛因、第二級毒品甲基安非他命
    進而施用，持有毒品之行為為施用毒品之當然手段，均不另
    論以持有毒品罪（最高法院74年度台上字第3404號判例意旨
    參照）。被告所犯上開2 罪，犯意各別，行為互殊，罪名不
    同，應予分論併罰。又被告有如事實欄所載前案科刑及執行
    之情形，有臺灣高等法院被告前案紀錄表在卷可考，其於有
    期徒刑執行完畢後5 年內，故意再犯本案有期徒刑以上之各
    罪，均為累犯，應依刑法第47條第1 項之規定加重其刑。爰
    審酌被告曾因施用毒品犯行而送觀察、勒戒及強制戒治，仍
    不知悛悔，復再施用第一級、第二級毒品，顯見其戒絕毒品
    之決心不堅，惟念其施用毒品乃戕害自己身心健康，尚未危
    及他人，犯後坦承犯行且現正接受服用美沙酮之替代療法，
    有臺北市立聯合醫院精神醫療部成癮防治科美沙酮替代療法
    計畫卡片影本1 紙附卷可稽（參見本院卷第26頁），犯後態
    度尚稱良好，其本次施用第一級毒品、第二級毒品之犯行各
    僅1 次，且前次施用毒品犯行遭查獲時間係於95年間，並考
    量其智識程度及自陳尚有幼子需扶養之生活狀況等一切情狀
    ，分別量處如主文所示之刑，並依法定其應執行之刑，以示
    懲儆。公訴人就被告施用海洛因及甲基安非他命之犯行分別
    求處有期徒刑8 月、5 月，固非無見，惟本院斟酌前開事項
    ，認公訴人所求刑度尚嫌過重，附此敘明。至被告所有供施
    用毒品所用之注射針筒1 支，並未扣案，復據被告供承於犯
    案後業已丟棄，堪認均已滅失，自無從宣告沒收，附此指明
    。
據上論斷，應依刑事訴訟法第273 條之1 第1 項、第299 條第1
項前段，毒品危害防制條例第10條第1 項、第2 項，刑法第11條
前段、第47條第1 項、第51條第5 款，判決如主文。
本案經檢察官黃育仁到庭執行職務。
中    華    民    國    99    年    6     月    17    日
                  刑事第一庭法  官  吳祚丞
以上正本證明與原本無異。
如不服本判決應於收受判決後10日內向本院提出上訴書狀，並應
敘述具體理由；其未敘述上訴理由者，應於上訴期間屆滿後20日
內向本院補提理由書（均須按他造當事人之人數附繕本）「切勿
逕送上級法院」。
                            書記官  丁梅芬
中    華    民    國    99    年    6     月    17    日
附錄論罪科刑法條：
毒品危害防制條例第10條第1、2項
施用第一級毒品者，處 6 月以上 5 年以下有期徒刑。
施用第二級毒品者，處 3 年以下有期徒刑。

司法院資訊處製作；財團法人民間司法改革基金會備份。
